【裁判字號】    95,裁,67
【裁判日期】    950119
【裁判案由】    遺產稅
【裁判全文】
最  高  行  政  法  院  裁  定
                                     95年度裁字第00067號
聲  請  人  甲○○
            乙○○
            丙○○
            丁○○
共 同訴 訟
代  理  人  林志勳會計師
上列聲請人間因遺產稅事件，對於中華民國94年7月28日本院94
年度裁字第1466號裁定，聲請再審。本院裁定如下：
    主  文
再審之聲請駁回。
再審訴訟費用由聲請人負擔。
    理  由
一、按對於確定裁定聲請再審，依行政訴訟法第283條之規定，
    必須原裁定具有行政訴訟法第273條第1項、第2項所列情形
    之一者，始為相當。
二、本件聲請人對本院94年度裁字第1466號裁定（下稱原裁定）
    聲請再審，略謂：本件相對人財政部臺灣省南區國稅局最終
    製發繳款書之繳納期間自92年5月1日起至同年5月20日止，
    繳款書背面說明已明確載有：「納稅義務人對核定之稅額如
    有不服，應於收到繳款書後，在繳納期間屆滿翌日起算30日
    內向本稽徵機關申請復查。」惟原裁定對於何以未適用行政
    程序法第98條之規定，始終未敘明理由，亦未有片言隻字提
    及，已有適用法規顯有錯誤之再審事由云云。
三、按行政程序法第98條第1項、第3項分別規定：「處分機關告
    知之救濟期間有錯誤時，應由該機關以通知更正之，並自通
    知送達之翌日起算法定期間。」「處分機關未告知救濟期間
    或告知錯誤未為更正，致相對人或利害關係人遲誤者，如自
    處分書送達後1年內聲明不服時，視為於法定期間內所為。
    」上開規定係明定作成行政處分之行政機關告知救濟期間錯
    誤或未告知救濟期間之處理程序。經查本院原裁定以聲請人
    對於相對人甲○○於91年9月30日就被繼承人李基祥遺產，
    主張依民法第1030條之1規定，行使剩餘財產分配請求權，
    經相對人核准並更正核定遺產稅額，而展延繳納期間自92年
    2月26日起至同年4月25日止。該繳款書背面原已載有「納稅
    義務人對核定之稅額如有不服本稽徵機關申請復查。」，惟
    聲請人未於法定期間內（92年5月26日以前）申請復查，僅
    分別於92年2月19日及同年3月18日申請以實物抵繳遺產稅，
    相對人雖於同年5月5日函覆否准其申請並再延展系爭遺產稅
    繳納期間自92年5月11日起至同年5月20日止，惟僅延展繳納
    期限，原核定遺產稅額並未變更，並非一新的處分。申言之
    ，本院原裁定已指明聲請人所爭執之原處分為上開行使剩餘
    財產分配請求權後經核定遺產稅額之處分，該處分並無告知
    救濟期間錯誤之情形，自無適用行政程序法第98條規定之餘
    地。聲請人執此指摘原裁定適用法規顯有錯誤而聲請再審，
    顯無理由，應予駁回。
四、依行政訴訟法第283條、第278條第2項、第104條、民事訴訟
    法第95條、第78條、第85條第1項前段，裁定如主文。
中    華    民    國    95    年    1     月    19    日
                  第二庭審判長法  官  廖  政  雄
                              法  官  林  清  祥
                              法  官  鍾  耀  光
                              法  官  姜  仁  脩
                              法  官  胡  國  棟
以  上  正  本  證  明  與  原  本  無  異
中    華    民    國    95    年    1     月    19    日
                              書記官  蘇  金  全


司法院資訊處製作；財團法人民間司法改革基金會備份。
